# 评估基准日与购买日问题

提问人：孙晓涵爸爸 时间：2014-10-14 10:20:06
请问版主：企业合并中，假定评估基准日是 2012 年 12 月 31 日，购买日为 2013 年 3 月 31 日。基准日与购买日之间企业报表有小幅度变动，如何做企业合并，是以基准日报表还是以购买日报表为准？谢谢！

回答人：chenyiwei
如果基准日和购买日之间的过渡期间较短（例如本例中两者间隔三个月），在该期间内被购买方的内外部环境未发生重大变化，预计购买日与基准日的资产公允价值不存在重大差异的，则可以采用简化的方法，即依据基准日的资产评估值减去按照该评估值计算的过渡期间内折旧或摊销额后的余额，来模拟购买日的公允价值。

提问人：叽歪叽歪 时间：2014-12-22 09:32:34
陈版主您好，请问过渡期较短一般怎么定义呢？举个例子，如果评估基准日是 5 月 31 日，但是购买日是 12 月 31 日，评估基准日的评估报告未过期，请问购买日的公允价值可以用评估基准日价值推算吗？谢谢版主！

回答人：chenyiwei
“较短”没有一个普遍适用的定量标准。关键是看过渡期间内，企业所面临的可能导致资产价值发生重大变化的内部和外部因素是否发生过重大的改变，从而使基准日的评估值对于购买日的公允价值确定目的不具有相关性。